【裁判字號】    97,易,404
【裁判日期】    970915
【裁判案由】    恐嚇
【裁判全文】
臺灣宜蘭地方法院刑事判決               97年度易字第404號
公  訴  人  臺灣宜蘭地方法院檢察署檢察官
被      告  甲○
上列被告因犯恐嚇案件，經檢察官提起公訴（97年度偵字第2368
號），本院判決如下：
    主  文
甲○犯恐嚇危害安全罪，處拘役貳拾日，如易科罰金，以新臺幣
壹仟元折算壹日。
    事  實
一、甲○前因於乙○○所有坐落宜蘭縣五結鄉○○段101地號土
    地上搭建房屋及圍牆而經乙○○訴請拆屋還地事件而與乙○
    ○生有爭執，甲○竟於民國97年5月27日下午3時許，與真實
    姓名年籍不詳之成年男子約10人，前往乙○○位於宜蘭縣五
    結鄉○○路20之1號住處，要求乙○○新臺幣（下同）20萬
    元之賠償，然遭乙○○予以回絕，甲○竟基於恐嚇之犯意，
    當場對乙○○恫稱：「土地你能討回去，但是你用不到、住
    不到」等加害生命、身體之話語恐嚇乙○○，使乙○○心生
    恐懼，致生危害於安全。
二、案經乙○○訴由宜蘭縣政府警察局羅東分局報請臺灣宜蘭地
    方法院檢察署檢察官偵查起訴。
    理  由
壹、證據能力部分：
    按被告以外之人於審判外之言詞或書面陳述，除法律有規定
    者外，不得作為證據，刑事訴訟法第159條第1項定有明文。
    查本件證人乙○○於警詢之供述，雖屬被告以外之人於審判
    外之陳述，惟被告於本院調查證據時，已知有同法第159條
    第1項不得為證據之情形，而未於言詞辯論終結前聲明異議
    ，依同法第159條之5第2項之規定，視為有同條第1項之同意
    ，本院審酌上開證人之言詞陳述作成時之情況，認為適當，
    爰依同法第159條之5第1項之規定認有證據能力，合先敘明
    。
貳、實體部分：
一、訊據被告固坦認有於上開時地至告訴人乙○○之住處要求賠
    償等情，惟矢口否認有何恐嚇之犯行，辯稱：我沒有恐嚇他
    ，我是要乙○○補償我一點云云。經查：上開事實，業據告
    訴人於偵查中具結證稱：「甲○有對我說土地你能討回去，
    但是你用不到，住不到，他就是恐嚇我，我認為他的意思就
    是我的土地如果可以拿回來，他就是要讓我死，我心裡會怕
    ，因為他帶來的都是兄弟」等語（見偵查卷第6頁筆錄），
    核與其於警詢時所為證述之情節相符，自堪信為真實。且被
    告前於偵查中業已自承：有講土地你能討回去，但是你用不
    到，住不到這句話，但是講的是氣話，沒有什麼意思等情在
    卷（見偵查卷第6頁筆錄），顯見被告確有對告訴人為上開
    言詞無誤，況依證人簡偉新證稱：「我當時在3樓睡覺，我
    母親打電話告訴我說，甲○帶了一些人來，我母親要我下去
    ，我下去後就聽到有人和我爸爸在那裡大小聲，我看到甲○
    大概帶了10個左右的年輕人」等語（見偵查卷第6、7頁筆錄
    ），可知被告當日係與10名年輕人同往，則若被告無恐嚇之
    犯意，僅係要求告訴人補償，何需與多位年輕人同行？故依
    當時情形觀之，告訴人陳稱其因被告上開言詞而心生畏懼一
    節，自堪採信，被告空言辯稱其係氣話云云，尚屬無據。綜
    上所述，本件事證明確，被告恐嚇之犯行堪以認定，應依法
    論科。
二、核被告甲○所為，係犯刑法第305條之恐嚇危害安全罪。爰
    審酌被告因與告訴人民事糾紛而出言恫嚇，其犯罪之動機、
    手段、所生危害，及被告之素行、智識程度、犯後態度等一
    切情狀，量處如主文所示之刑，並諭知易科罰金之折算標準
    。
據上論斷，應依刑事訴訟法第299條第1項前段，刑法第305條、
第41條第1項，判決如主文。
本案經檢察官張立言到庭執行職務。
中    華    民    國    97    年    9     月    15    日
                  刑事第二庭法  官  鄭貽馨
以上正本證明與原本無異。
如不服本判決應於收受本判決後10日內向本院提出上訴書狀，並
應敘述具體理由。若未敘述理由者，應於上訴期間屆滿後20日內
向本院補提理由書狀(均須按他造當事人之人數附繕本)。
                            書記官  林嘉萍
中    華    民    國    97    年    9     月    15    日
附錄本案論罪科刑法條全文：
中華民國刑法第305條
以加害生命、身體、自由、名譽、財產之事，恐嚇他人致生危害
於安全者，處2年以下有期徒刑、拘役或3百元以下罰金。


司法院資訊處製作；財團法人民間司法改革基金會備份。
